【裁判字號】    88,易,1081
【裁判日期】    890211
【裁判案由】    竊盜
【裁判全文】
台灣新竹地方法院刑事判決                    八十八年度易字第一八一號
    公  訴  人  臺灣新竹地方法院檢察署檢察官
    被      告  乙○○
右列被告因竊盜案件，經檢察官提起公訴（八十八年度偵字第八○七七號），本院判
決如左：
    主  文
乙○○竊盜，未遂，處罰金貳仟元，如易服勞役以參佰元折算壹日。
    事  實
一、乙○○意圖為自己不法之所有，於民國八十八年十一月十日下午二時十分許，在
    新竹市○○街九十五號開架式之「大潤發商場」購物商場夠場之際，將該商場內
    職員甲○○所管領之編號ＮＯＣ０１６ＣＯＬＯ５號西裝外套一件穿在身上，未
    結帳即欲離去，著手竊取該外套，正欲離開該商場時，該商場出口處之警報器即
    響起，而為商場內之保安人員發現乙○○所穿著之西裝為商場內未結帳之物品，
    並報警處理，乙○○因而未得逞。
二、案經新竹市警察局第一分局報請台灣新竹地方法院檢察署檢察官偵查起訴。
   理  由
一、訊之被告乙○○固不否認其穿著「大潤發商場」內販售之外套，未結帳即欲離開
    該商場，而為保安人員查獲之事實，惟矢口否認有竊盜之意圖，辯稱：「伊因怕
    衣服皺掉，所以穿上等候結帳，且因未帶會員卡，想至車上拿取，非有意竊盜云
    云」。惟查，被告於本院訊問時供稱，西裝外套原係用衣架掉掛，而案發當日一
    同前去購物之親友共有五位大人、二位孩童，共推一部購物推車等語。是商場內
    之西裝原用衣架掉掛，若欲購買，連同衣架一同提著結帳應無產生縐折之虞，被
    告辯稱係怕產生縐折而穿著在身上，顯為卸責之詞。退而言之，縱被告怕縐折產
    生而穿於身上，亦不應未結帳即穿著上開西裝外套而離開結帳區，況同行者尚有
    其他四位親友，其可先脫下外套託付其他親友或請其他親友至其車輛內取得會員
    卡均可，然被告卻逕行穿著商場內未結帳之西裝而欲從出口離去顯與正常購物之
    行止相違，其辯稱伊要至停車場拿取會員卡一詞，無非事後卸責之詞，不足採信
    。此外，復有該商場之職員甲○○出具之贓物認領保管收據一紙在卷可稽。本件
    事證明確，被告竊盜犯行洵堪認定，應依法論科。
二、按開放性之購物商場，為避免顧客未結帳而將物品攜出商場，在各出口處均設有
    警報器及監視器，是商場內之物品只要尚未離開商場，應均在商場所有人之實力
    支配之下。被告係在大潤發商場內觸動警報器後即為保全人員發覺，故其尚未將
    上開西裝外套自商場之實力支配移置於己身之實力支配之下，故被告所為應係犯
    刑法第三百二十條第三項、第一項之竊盜未遂罪。公訴人認被告之竊盜行為已既
    遂顯有誤會，附此敘明。爰審酌被告之竊盜行為對於商場所造成之困擾，且被告
    犯後，於本院審理之時並不省視己身行為有何不是之處，反處處指責他人，復飾
    詞狡辯，顯見並無悔悟之心，其竊取財物雖未得手，然仍不宜減輕其刑，公訴人
    請求諭知緩刑亦不宜。惟念其並無前科，且本身務農（詳警訊筆錄之年籍資料記
    載）亦有正當工作，僅因一時貪念犯錯，而所竊之財物僅價值一千九百八十元等
    情狀，對其量處罰金之刑，以示薄懲。
三、據上論斷，依刑事訴訟法第二百九十九條第一項前段，刑法第三百二十條第三項
    、第一項、第第四十二條第二項，罰金罰鍰提高標準條例第一條前段、第二條，
    判決如主文。
本案經檢察官黃仁宏到庭執行職務。
中      華      民      國    八十九    年      二      月     十一     日
                                臺灣新竹地方法院刑事第二庭
                                          法  官  黃 小 珮
右正本證明與原本無異。
如不服本判決，應於判決送達後十日內向本院提出上訴狀( 應附繕本 )，上訴於
臺灣高等法院。
                                          書記官  江 靜 玲
中      華      民      國    八十九    年      二      月     十四     日
附錄本判決論罪科刑法條全文
刑法第三百二十條第一項、第三項
意圖為自己或第三人不法之所有，而竊取他人之動產者，為竊盜罪，處五年以下有期
徒刑、拘役或五百元以下罰金。
前二項之未遂犯罰之。


司法院資訊處製作；財團法人民間司法改革基金會備份。
